【裁判字號】    97,上易,1430
【裁判日期】    970827
【裁判案由】    詐欺
【裁判全文】
臺灣高等法院刑事判決                97年度上易字第1430號
上  訴  人
即  被  告  甲○○
上列上訴人因詐欺案件，不服台灣士林地方法院97年度易字第47
4號，中華民國97年4月30日第一審判決（起訴案號：台灣士林地
方法院檢察署97年度偵字第1833號），提起上訴，本院判決如下
：
    主  文
上訴駁回。
    事實及理由
一、本案經本院審理結果，認第一審以上訴人即被告甲○○犯刑
    法第30條第1項、第339條第1項之幫助詐欺取財罪，判處有
    期徒刑6月，如易科罰金，以新臺幣1千元折算1日。核其認
    事用法及量刑均無不當，應予維持，並引用第一審判決書記
    載之事實、證據及理由（如附件）。
二、被告上訴意旨略以：其已於偵查及原審審理時，詳細交代事
    發經過，對於自身帳戶亦有掛失及報警處理之行動，且本件
    詐騙集團取款期間，其正逢幫女友搬家，並未參與犯罪。又
    其並無前科紀錄，原審判處有期徒刑6月，殊嫌過重云云。
    惟查：被告犯刑法第30條第1項、第339條第1項之幫助詐欺
    取財罪，原審已詳為說明其認定之理由及所依憑之證據，且
    被告於警詢時供稱：「96年9月底我幫女朋友搬家開車到台
    中．．．到了10月5日要領薪水時，我才發現存摺、提款卡
    遺失，所以我不清楚是何時遺失的。」等語（見偵查卷第5
    頁）；於偵查中供稱：「我在96年9月底開我女友的車子下
    台中．．．我在過2天後上班時發現機車置物箱有被撬開的
    痕跡，皮夾及存摺不見了，當天我有到汐止分局報案，但因
    警察說要先到原分行辦理掛失，我有打電話到銀行，銀行人
    員說要幫我先暫時停止。」等語（見偵查卷第37頁、第38頁
    ）；於原審供稱：「我發現我機車遭竊的時候我有去警察局
    備案，但是警局跟我說叫我先向銀行處理，他們才有辦法幫
    我備案．．．我去銀行瞭解之後，我就沒有再去警局作備案
    動作。」、「我帳戶遺失第一時間我有打電話給銀行，而且
    有到警察局報案。」等語（見原審據第12頁、第22頁），對
    於遺失存摺、提款卡之時間以及如何發現遺失等情節，前後
    供詞不一，且遍查全卷並無關於前開帳戶被列為警示帳戶以
    前，被告有掛失或報案之紀錄，難認被告上開所辯屬實，被
    告執此爭辯，尚無足取。又按量刑之輕重，係屬事實審法院
    得依職權自由裁量之事項，苟已斟酌刑法第57各款所列情狀
    ，而未逾越法定刑度，不得遽指為違法。經查：原判決就被
    告犯罪情節，已在事實欄明白認定及於理由欄詳加論斷，並
    敘明審酌被告提供帳戶資料予犯罪集團成員使用，影響社會
    正常交易安全，增加被害人尋求救濟之困難，並使犯罪之追
    查趨於複雜，危害社會情節甚鉅及其犯罪之動機、目的、手
    段、生活狀況、智識程度暨犯罪後於偵審程序中，飾詞狡辯
    等一切情狀，量處有期徒刑6月，並諭知如易科罰金，以新
    台幣1千元折算1日，就刑罰裁量職權之行使，既未逾越法律
    規定之範圍，亦無濫用權限之情形，自不得認原審量刑有何
    不當。被告上訴意旨，或否認犯罪，或指摘原判決量刑過重
    ，均為無理由，應予駁回。
據上論斷，應依刑事訴訟法第373條、第368條，判決如主文。
本案經檢察官田炳麟到庭執行職務。
中    華    民    國    97    年    8     月    27    日
                  刑事第十七庭  審判長法  官  高明哲
                                      法  官  陳憲裕
                                      法  官  陳世宗
以上正本證明與原本無異。
不得上訴。
                                      書記官  梁淑時
中    華    民    國    97    年    8     月    27    日
附錄本案論罪科刑法條全文
刑法第339條
意圖為自己或第三人不法之所有，以詐術使人將本人或第三人之
物交付者，處5年以下有期徒刑、拘役或科或併科1千元以下罰金
。
以前項方法得財產上不法之利益或使第三人得之者，亦同。
前二項之未遂犯罰之。


司法院資訊處製作；財團法人民間司法改革基金會備份。
